# 转让联营企业给子公司如何处理

提问人：夜之灵 时间：2017-04-10 14:02:26
假设母公司A持有联营企业甲43%股权，权益法核算，长期股权投资成本 600 万，长投损益调整-200万，现在以 650 万的价格转让给A的全资子公司B，价格 650 万，甲公司的实收资本 2500 万，B公司经过购买和增资之后持有股权90%，B公司实际出资金额是 2400 万，超过了90%，那么现在站在A公司和B公司的角度分别账务如何处理？ A公司是不是把长投成本和损益调整全部冲回，650-600-（-200 ）=250万作为投资收益？ B公司超过比例多投资的要计入商誉吗？

回答人：chenyiwei
A的个别报表层面按处置联营企业股权投资进行会计处理。因系关联交易，请关注该交易的公允性。 B的个别报表层面，假设增持股权前该联营企业甲与A、B的实际控制人不同，即为非同一控制下合并，可按分步交易实现非同一控制下合并处理。 A的合并报表层面，首先A转让股权投资给B是应抵销的内部交易；其次B增持甲的股权达到控制属于非同一控制下企业合并，总之是作为分步交易实现的非同一控制下企业合并，按合并报表准则第四十八条规定处理。